# 请教陈版：股票期权激励计划结束后，资本公积的处理

提问人：shower1234 时间：2016-03-10 11:25:52
陈老师，请问在PRC准则下，如果一个权益结算的股票期权激励计划的有效期已经结束，期权自然终止了。因为没有人行权，原先在“资本公积-其他”科目里确认的累计金额，在期权结束之后，应该如何处理呢？另外，PRC和IFRS下对此的处理有差异吗？谢谢。

回答人：chenyiwei
如果可行权条件都满足，但激励对象最终因某些原因放弃行权的，则已确认的股份支付费用不冲回，等待期满后将所累积的“资本公积——其他资本公积”转入“资本公积——股本溢价”。IFRS和PRC下的处理原则一致，所使用的明细科目名称可能有差异。